# Naiim Taefy Jiménez (Front-End Developer - Full-Stack Developer)

Móstoles, Madrid | +34-655-28-45-17 | Naiim.tj@gmail.com | Nacionalidad: española

linkedin.com/in/naiim-taefy-jimenez/ | naiimtaefy.pages.dev/ | github.com/Naiimtj



· Pensamiento crítico.

· Gestión de tiempo.

Con sólida formación en sistemas electrotécnicos y en desarrollo Front-end, combino habilidades técnicas con diseño integral y mantenimiento. Mi experiencia en JavaScript (ES6) y React.js se une a habilidades en gestión de proyectos y diseño web para ofrecer soluciones web intuitivas y eficientes, cumpliendo altos estándares.

## **Experiencia**

#### FULL STACK DEVELOPER | SEPPELEC | OCT. 2022 A ACTUALIDAD

- · Soporte y mantenimiento de proyectos legacy.
- · Creación de Bases de Datos, API, diseño UI/UX, entre otros.
- Lenguajes: JavaScript (ES6), React.js, Python, MySQL, Tailwind CSS, Node.js, MongoDB, HTML, CSS, ...

**Logro destacado:** creación y desarrollo de plataforma de informes, tanto de sus componentes como de sus funcionalidades para fábricas de Coca-Cola.

#### PROJECT MANAGER | AVYLITI | ABR. 2020 A JUN. 2022

Responsable de creación de portal cliente, plataforma de e-learning y web pública.

- · Diseño incluyendo UX y navegabilidad.
- · Pasarela de pago y sistema de cobro.
- · Gestión del contenido audiovisual, soporte técnico y atención al cliente.

#### ASISTENTE DE PROYECTOS | VAHID DIGITAL | MAR. 2020 A JUN 2021

- · Diseño incluyendo UX y navegabilidad.
- · Pasarela de pago y sistema de cobro.
- · Edición de PHP, HTML y CSS.

## Educación

#### WEB DEVELOPMENT (IRONHACK) (2023)

Bootcamp de Web Development programa intensivo de aprendizaje práctico y profundo de las tecnologías fundamentales del desarrollo web, incluyendo HTML, CSS, JavaScript, React.js, Node.js, Express, MongoDB, ...

#### **UDEMY CURSO REACT VITE (2022)**

Desarrollo web Front-End con proyectos finales en varios lenguajes de programación, React.js, Tailwind CSS, Strapi, Styled Components, ...

### TÉCNICO SUPERIOR SISTEMAS ELECTROTÉCNICOS Y AUTOMATIZADOS (2019)

Desarrollar proyectos y gestionar y supervisar el montaje y mantenimiento de instalaciones electrotécnicas en el ámbito del reglamento de electrotécnico para baja tensión (REBT).

# Aptitudes y habilidades

#### HABILIDADES BLANDAS (SOFT SKILLS)

· Buena comunicación · Problem solving.

· Trabajo en equipo. · Empatía.

· Adaptabilidad. · Actitud proactiva.

**IDIOMAS** 

Castellano: Nivel Nativo Inglés: Nivel B2 Persa: Nivel B1